
# Instituto Monte Pascoal [000004]
> ## **Favor CONFIRMAR recebimento**  
> Whatsapp enviado 30/07/21 17:16 (Vitório)  
> Email enviado 03/08/21 18:30

***

## **Relatório**

Bom dia a todos,

Segue relatório sobre o andamento do projeto Monte Pascoal.


 

## Datas 
26/07/21 a 30/07/21

## Resumo Geral

Na semana em questão, o desenvolvimento foi concentrado nos componentes Input, OptionSelect, Icones, Radio  e na página DEMO.  
Foram feito diversos ajustes e validações principalmente no componente.  

Os componentes base estão em 80% concluídos.  

Para a semana que inicia em 02/08/21, a estimativa é de conclusão dos componentes citados, o desenvolvimento do Checkbox e finalização da página DEMO.  

A reunião para apresentação dos componentes antes agendada para o dia 30/07 as 09h, foi remarcada para 06/08/21 as 09h. O motivo foi que não finalizamos os componentes e a página DEMO para apresentação.    

## Histórico de Código
https://github.com/Instituto-Monte-Pascoal/MontePascoal_web_app/pull/9  


## Diário

**26/07**  
Felipe trabalhando no Input e página DEMO  
Foi realizado os ajustes enviados na sexta-feira  
Realizamos uma revisão do componente, e solicitado algumas modificações  
Contato por mensagem com Vitorio pelo wpp, que informou que iniciando o próximo mês organizará para contratar um dev backend.  

**27/07**
Foi solicitado uma nova revisão da página DEMO  
Revisão 000006 - Reprovada  
Enviado novos ajustes para os componentes e DEMO  

**28/07**
Felipe trabalhou no responsivo da página DEMO e ajustes para os componentes Button, ButtonOutline, Link, Input.  

**29/07**
Solicitado Revisão.  
Revisão 000007 - Reprovada  
Realizado revisão e solicitado algumas modificações.  
Revisão 000008 - Reprovada  

**30/07**  
Reunião Monte Pascoal  
Reunião remarcada para 06/08 as 09h  
Foi feito uma videochamada com Felipe para alinhar todas pendencias dos componentes atuais e pagina DEMO. Foi explicado também como se verifica a responsividade geral das telas, e não apenas para resoluções  fixas. Alinhamos para finalizar os ajustes até na terça as 18h, e depois iniciar a tela de login.  
Marcado reunião com Felipe e Vitorio na segunda as 10h.  
Comentado com vitório sobre que o ideal seria adicionar mais um frontend para avançar mais a parte visual do sistema, pois um backend no momento ficaria com muito tempo ocioso, sendo maior a necessidade de um frontend.  
 

att  
**Kesley David**