> Whatsapp enviado 12/07/21 14:30 (Vitório)  
> Email enviado 20/07/21 12:16

***

# Instituto Monte Pascoal [000002]

## **Relatório**

***

Bom dia a todos,

Segue relatório sobre o andamento do projeto Monte Pascoal.
Favor CONFIRMAR recebimentos.
 

## Datas 
12/07/21 a 16/07/21

## Resumo Geral

Na semana em questão, foram realizados varias codificações para o componente Input, validações para todas as variações possíveis e testes, porem o mesmo ainda não teve sua conclusão.  

Foi atualizado as datas para todas atividades no Trello.  

Para a semana que inicia em 19/07/21, a estimativa é de conclusão dos componente Input, Checkbox, Radio e a página DEMO para visualização destes componentes.

## Reunião Monte Pascoal
Data: 16/07/21 09h  
Foi apresentado por mim (Kesley) a estrutura do servidor atual, que está organizada em containers.  
Temos os serviços rodando:
- Traefik: proxy reverso
- Swarmpit: monitoramento do cluester docker
- Grafana: monitoramento gráfico de recuros para cada container
- Outros: alertmanager, prometheus e slack  
Sobre o frontend, informei que estavamos ajusatando os componentes, temos atualmente 3 finalizados, e estamos trabalhando nos demais.
Foi mostrado brevemente a pagina DEMO, e informado que ainda estavamos trabalhando nela.  
Para backend, foi informado que na segunda feira iniciaremos a modelagem do banco de dados para UNIDADES, e será solicitado para eles validarem os campos, e então será encaminhado para ser codificado no servidor de aplicação.
Foi marcado uma nova reunião para 30/07/21 as 09h para apresentação da atualização e tela DEMO.  

## Atualização
https://github.com/Instituto-Monte-Pascoal/MontePascoal_web_app/pull/6

## Diário

**12/07**  
Felipe ficou desde cedo até aproximadamente 16h na Leilões.  
Ao fim do dia 5 linhas do código foram alteradas. Felipe informou que estava pesquisando sobre propriedades herdadas.  
Foi adicionado datas limites no trello até sexta-feira para as atividades de componentes e pagina DEMO.  

**13/07**  
Realizada a revisão do Link e Input.  
Link foi concluido, e Input foi enviado para ser realizado ajustes.  
Marcado reunião de apresentação com Claudio pelo Telegram para sexta (16/07) as 09h.  
Review 000002  
Review 000003  
Reunião por videochamada as 15h e alinhamento dos detalhes necessários para o Input  

**14/07**  
Felipe codificando input.  
Houve alguns problemas com as validações de borda, texto, label e icones.  
Para facilitar, combinamos de fazer sem preocupar com os icones inicialmente.  

**15/07**  
Continuação da codificação para input.  
Foi quase finalizado o componente para as funcinalidades principais.  
Felipe ficou de continuar verificando e fazer os ajustes para finalizar na sexta.  

**16/07**  
Reunião as 09h na Monte Pascoal.  
Felipe continuou codificando Input e suas validações.  
 

att  
**Kesley David**